Inventaris van kaarten, tekeningen en modellen, behorend tot het archief van de waterbouwkundige ingenieurs J. Blanken Jz. [1755-1838], A. Blanken Jz. [1767-1824] en J. v. Lakerveld Blanken [1793-1885]
Nationaal Archief, Den Haag
- J. VAN LAKERVELD BLANKEN., III
  - Ingenieur van Waterstaat in Zuid-Holland, (1810), 1814-1834., A
    - Rotterdam.
      - Kaart van de bestrating van de weg tussen de Rotterdamse Schie en Hillegersberg., 562; 1 blad schets; Schaal 400 Schielandse r. = 9,7 cm (ca. 1:15.500)
        Zie ook: WCAP nrs. 624-625.
    - Vianen.
      - Plattegrond van de doorbraak in de Lekdijk en de Kadijk ter hoogte van het veerhuis van Vianen., 1822; 563; 1 blad; Schaal 100 Ellen = 15 cm (ca. 1:460)
    - Vlaardingen.
      - Kaart van peilingen verricht op de Oude Maas ter hoogte van de kribben voor Vlaardingen., 1810; 564; 1 blad; Schaal 500 R.r. = 32,2 cm (ca. 1:5.800)
      - Plattegrond van een uitbreidingsplan voor de haven van Vlaardingen, waarop aangegeven de aanleg van een nieuwe spuisluis., 565-565; 4 bladen; Schaal 100 Ellen = 19,6 cm (ca. 1:1.900)
        Vervaardigd door: D.M. van Tulpen, "geographe bij Waterstaat".
        Zie ook: WCAP nr. 3355.
        - Blad 1., 565
        - Blad 2., 565
        - Blad 3., 565
        - Blad 4., 565
    - Voorne.
      - Plattegrond van de werken aan de herstelling van het defecte palen-hoofd langs de Ouden Hoornse Zeedijk op het eiland Voorne., 1823; 566; 1 blad; Schaal 1:40
        Vervaardigd door: J. van Lakerveld Blanken en P. van Regenmattes.
  - Overige kaarten verzameld in funkties na 1834., B
    - Amiens.
      - Plattegrond van Amiens., 19de eeuw; 567; 1 blad
        Uitgegeven door: D. Lebel.
    - Belgrado.
      - "Karte der Gegend um Belgrad..." betreffende de grenzen tussen Servië en het Turkse Rijk., 1788; 568; 1 blad; Schaal 4 Duitse mijlen = 11,5 cm (ca. 1:260.000)
        Uitgegeven door: Von Mansfeld.
    - Gotha.
      - Plattegrond van de "Herzoglicher Residenzstadt Gotha und Umgebung"., 1847; 569; 1 blad
        Uitgegeven door: I.Z. Bäc en J. Perthes.
    - Jena.
      - Plattegrond van Jena., 1858; 570; 1 blad; Schaal 1:4.000
        Uitgegeven door: H. van Botz en G.M. Müller.
    - Lille.
      - Plattegrond van Lille., 1851; 571; 1 blad
        Uitgegeven door: J.M. Darmet.
    - Metz.
      - Plattegrond van "la ville de Metz avec le tracé de la station et l'embarcadère des chemins de fer..."., 1853; 572; 1 blad
        Uitgegeven door: Gangel.
    - Noord-Holland.
      - Kaart en profiel betreffende de vordering in de werken voor van het graven van het kanaal door "Holland op zijn smalst" in Noord-Holland, behorend bij de Nederlandse Stoompost., 1871; 573; 2 bladen; Schaal 1:5.000
        Uitgegeven door: I. & H. van Langenhuysen.
    - Prins Alexander-polder.
      - "Kaart van de Prins Alexander-polder tezamengesteld volgens de triangulatie van asp. ingenieurs J.W. Welcker en C.J. Kool"., 1869; 574; 1 blad; Schaal 1:10.000
        Uitgegeven door: de Gebr. van Langenhuysen.
    - Rotterdam.
      - Plattegronden van Rotterdam betreffende de werken voor de waterverversing in de binnenstad tussen de Westeren Noordsingel en de Boezemsingel., 1837-1873; 575a-575f; 6 bladen
        Ingetekend, op plattegronden uitgegeven door:
        - H. Krop, 1837, 575a; Schaal (ca. 1:4.700)
        - F.G. Morlemans en W. Rose, 1858, 575b; Schaal (ca. 1:4.000)
        - H. Nijgh, 1865, 575c; Schaal (ca. 1:3. 400)
        - P.M Bazeldijk, 1867, 575d; Schaal (ca. 1:5.000)
        - J. Dosseray, 1873, 575e; Schaal (ca. 1:5.000)
        - Onbekend., 575f
    - Rijnland.
      - Kaart van het Hoogheemraadschap Rijnland., 1855; 576; 1 blad; Schaal 4.000 R.r. = 20,2 cm (ca. 1:75.000)
        Uitgegeven door: J. Kros, landmeter van Rijnland, en W.J. Campen, landmeter van het kadaster.
    - Saint-Quentin.
      - Plattegrond van Saint-Quentin., 1855; 577; 1 blad
        Uitgegeven door: Warendoph.
    - Zuidplas.
      - Kaart van de Zuidplas -waarop aangegeven de gemeente-grenzen tussen Moerkapelle, Zevenhuizen, Zuid-Waddinxveen. Moordrecht, Nieuwerkerk., 1841; 578; 1 blad; Schaal 1:2.000
        Gecopieerd naar de kaart van A.A. Quanger.
      - Kaart van de Zuidplas-polder en de omliggende polders, plassen en gemeenten tussen de Hollandse IJssel, de Rotte en de Gouwe., 1851; 579; 1 blad; Schaal 1:2.000
        Vervaardigd door: J. A. Beyerinck, uitgegeven door het Koninklijk Instituut van Ingenieurs.
- DOCUMENTATIE, IV
  - Overdruk van de kaarten, tekeningen en modellen vermeld in de veilingscatalogus van de bibliotheek van J. Blanken Jz., 1841; 580
    Uitgegeven door: D. Groebe en N. van der Monde, Amsterdam.